【裁判字號】    90,易,2370
【裁判日期】    901225
【裁判案由】    違反台灣地區與大陸地區人民關係條例
【裁判全文】
臺灣臺南地方法院刑事判決                          九十年度易字第二三七號
    公  訴  人  臺灣台南地方法院檢察署檢察官
    被      告  乙○○
                甲○○
右列被告因違反台灣地區與大陸地區人民關係條例案件，經檢察官提起公訴 (九十年
度偵字第一一０四二號)，本院判決如左：
    主  文
甲○○僱用大陸地區人民在臺灣地區從事未經許可之工作，處罰金新台幣萬元，如
易服勞役，以新台幣玖佰元即銀元佰元折算壹日。
乙○○居間介紹他人僱用大陸地區人民在臺灣地區從事未經許可之工作，處罰金新台
幣壹萬元，如易服勞役，以新台幣玖佰元即銀元佰元折算壹日。
    事  實
一、甲○○係台南縣六甲鄉○○路二三四號「輕鬆一下小吃部」之負責人，乙○○則
    在該小吃部工作。乙○○明知楊日鑾係大陸地區人民，因探親獲准來臺發現遭其
    夫吳家永所騙而離家，並未經許可在臺工作，竟於民國九十年九月十日居間介紹
    楊日鑾至該小吃部上班。甲○○亦明知上情，仍僱用楊日鑾擔任該店坐檯陪酒之
    工作。嗣於九十年九月二十二日十五時四十五分許，在上址，為警查獲。
二、案經台南縣警察局麻豆分局報請台灣台南地方法院檢察署檢察官偵查起訴。
    理  由
一、訊據被告甲○○承認右揭犯行；被告乙○○則否認犯行，辯稱，伊為小吃部小姐
    ，不是經理，我們都不認識她，小姐流動性很大，都是經理同意，才會讓她來上
    班，伊沒有介紹她來上班云云。惟查：楊日鑾為大陸地區人民，有其中華民國台
    灣地區旅行證影本在卷可稽。楊日鑾確有在該小吃部坐檯陪酒，有台南縣警察局
    麻豆分局違反社會秩序維護法現場紀錄及該小吃部之坐檯登記表等件在卷可稽。
    復據楊日鑾供稱：「我有跟她（乙○○）講家裡情形，告訴她，我台灣的丈夫去
    大陸告訴我他有二部車子，有房子，後來他前妻的兒子告訴我，我才知道他騙我
    ，後來乙○○就給我名片」等語。可見被告乙○○應知悉楊日鑾是大陸女子，猶
    介紹楊女在該小吃部工作，是被告乙○○上開所辯，顯屬事後卸責之詞，不足採
    信，事證已臻明確，被告犯行均堪以認定。
二、核被告甲○○僱用大陸地區人民楊日鑾從事未經許可之工作，違反台灣地區與大
    陸地區人民關係條例第十五條第四款之規定；被告乙○○居間介紹他人僱用大陸
    地區人民楊日鑾從事未經許可之工作，違反同條例第十五條第五款之規定，均應
    依同條例第八十三條第一項之規定論處。爰審酌被告等品性、犯罪所生危害尚非
    鉅大、及犯罪後態度等一切情狀，分別量處如主文所示之刑，並諭知易服勞役之
    折算標準，以資懲儆。
三、據上論斷，應依刑事訴訟法第二百九十九條第一項前段、台灣地區與大陸地區人
    民關係條例第八十三條第一項、刑法第十一條前段、第四十二條第二項、罰金罰
    鍰提高標準條例第二條，判決如主文。
本件經檢察官李宗榮到庭執行職務。
中    華    民    國      九十      年     十二      月      廿五       日
                              臺灣臺南地方法院刑事第二庭
                                          法  官  王立村
右正本證明與原本無異。
如不服本判決，應於送達後十日內，向本院提出上訴狀。
                                          書記官  楊尚穎
中    華    民    國      九十      年     十二      月      廿五       日
附錄論罪科刑法條：
臺灣地區與大陸地區人民關係條例
第十五條  左列行為不得為之：
四、僱用或留用大陸地區人民在臺灣地區從事未經許可或與許可範圍不符之工作。
五、居間介紹他人為前款之行為。
第八十三條：
違反第十五條第四款或第五款規定者，處二年以下有期徒刑、拘役或科或併科新台幣
三十萬元以下罰金。


司法院資訊處製作；財團法人民間司法改革基金會備份。
